Minutes et répertoires du notaire Pierre BESNIER, 5 décembre 1719 - 21 avril 1730 (étude XXXVIII)
Archives nationales
- Minutes de Pierre BESNIER, 1719 - 1730; MC/ET/XXXVIII/185 - MC/ET/XXXVIII/250
  - Minutes. 1720, mai, mai 1720; MC/ET/XXXVIII/202
    - Letellier Pierre Etienne, menuisier, rue du Temple § Société avec la veuve d'un menuisier (pour faire le métier et négoce de menuisier), 21 mai 1720; MC/ET/XXXVIII/202
      acte de société; Letellier, Pierre Etienne
    - Contrat de mise en apprentissage, pour 5 ans, entre Françoise Hedeu, veuve de Jean-Baptiste Rochet, scieur de long, et François Jolly, maître peintre et sculpteur, au profit de Jean Rochet, âgé de 11 ans, fils de Jean-Baptiste, logé, nourri et blanchi par son maître, sa mère le nourrira pendant un an (approuvé par les gardes en charge)., 27 mai 1720; MC/ET/XXXVIII/202
      contrat d'apprentissage; Hedeu, Françoise; Jolly, François; Rochet, Jean; Rochet, Jean-Baptiste; peintre; menuisier; sculpteur
    - Jolly (François), maître peintre et sculpteur, rue de Clery § apprentissage, 27 mai 1720; MC/ET/XXXVIII/202
      contrat d'apprentissage; Jolly, François
    - Marguillier (François) maître doreur rue des Gravilliers § quittance, 27 mai 1720; MC/ET/XXXVIII/202
      quittance; Marguillier, François
    - Comparution de Jeanne Boizard, femme de Jacques Courtin, peintre ordinaire du roi en son académie de peinture et sculpture, rue Saint-Martin., 28 mai 1720; MC/ET/XXXVIII/202
      comparution; Saint-Martin (rue); Boizard, Jeanne; Courtin, Jacques; peintre
  - Minutes. 1720, juin, juin 1720; MC/ET/XXXVIII/203
    - Peulier (Pierre) maître évantailliste rue Guérin Boisseau § quittance, 1er juin 1720; MC/ET/XXXVIII/203
      quittance; Peulier, Pierre
    - Mahon (Antoine) maître maçon et entrepreneur de bâtiments rue du Vertbois § Constitution, 1er juin 1720; MC/ET/XXXVIII/203
      constitution de rente; Mahon, Antoine
    - Guesnon (Jean) menuisier ordinaire de la chambre et bâtiments du roi fg. Saint Antoine § obligation, 4 juin 1720; MC/ET/XXXVIII/203
      obligation; Guesnon, Jean
    - Lasnier (Claude), maître peintre, rue de Montmorency § Vente, 7 juin 1720; MC/ET/XXXVIII/203
      acte de vente; Lasnier, Claude
    - Contrat de mise en apprentissage, pour 5 ans, entre François Chatagnon, bijoutier, et Jean Seigneur, maître sculpteur, au profit de Joseph François Chatagnon, âgé de 14 ans, fils de François, logé, nourri pendant les trois dernières années, sans deniers déboursés (approuvé par les gardes)., 9 juin 1720; MC/ET/XXXVIII/203
      contrat d'apprentissage; Chatagnon, François; Chatagnon, Joseph François; Seigneur, Jean; orfèvre; sculpteur
    - Presle (Charles), menuisier, rue des Gravilliers § Procuration, 9 juin 1720; MC/ET/XXXVIII/203
      procuration; Presle, Charles
    - Seigneur (Jean) maître sculpteur rue des Gravilliers § apprentissage, 9 juin 1720; MC/ET/XXXVIII/203
      contrat d'apprentissage; Seigneur, Jean
    - Contrat de mise en apprentissage, pour 5 ans, entre Nicolas Portebois, maître pâtissier, et Louis Charles Allot, maître sculpteur, au profit de Pierre Portebois, âgé de 13 ans, fils de Nicolas, logé, nourri et blanchi par son maître, sauf la première année où il sera nourri par son père, sans deniers déboursés (approuvé par les gardes en charge)., 11 juin 1720; MC/ET/XXXVIII/203
      contrat d'apprentissage; Allot, Louis Charles; Portebois, Nicolas; Portebois, Pierre; pâtissier; sculpteur
    - Allot (Louis Charles) maître sculpteur rue de Cléry § apprentissage, 11 juin 1720; MC/ET/XXXVIII/203
      contrat d'apprentissage; Allot, Louis Charles
    - Contrat de mise en apprentissage, pour 5 ans, entre Marie Delachapelle, veuve d'Alexis Borin, fripier, et Jean François Pernot, maître peintre, au profit d'Alexis Borin, fils, âgé de 15 ans, logé, nourri et blanchi par son maître, sans deniers déboursés (approuvé par les gardes en charge)., 12 juin 1720; MC/ET/XXXVIII/203
      contrat d'apprentissage; Borin, Alexis (fils); Borin, Alexis (père); Delachapelle, Marie; Pernot, Jean-François; brocanteur; peintre
    - Pernot (François), maître peintre, rue des Vieux Augustins § apprentissage, 12 juin 1720; MC/ET/XXXVIII/203
      contrat d'apprentissage; Pernot, François
    - Contrat de mise en apprentissage, pour 5 ans, entre Marcel Barat, compagnon maçon, et Denis Caillois, maître sculpteur, au profit de François Barat, âgé de 14 ans, fils de Marcel, logé, nourri et blanchi par son maître, moyennant 100 livres (approuvé par les gardes en charge)., 16 juin 1720; MC/ET/XXXVIII/203
      contrat d'apprentissage; Barat, François; Barat, Marcel; Caillois, Denis; maçon; sculpteur
    - Fournier (André), maître peintre, rue du Petit Lion § Mariage de .., 16 juin 1720; MC/ET/XXXVIII/203
      contrat de mariage; Fournier, André
    - Caillois (Denis) maître sculpteur rue Darnetal § apprentissage, 16 juin 1720; MC/ET/XXXVIII/203
      contrat d'apprentissage; Caillois, Denis
    - Blanchard (Jean) maître serrurier rue Meslay § Mariage de fille de .., 16 juin 1720; MC/ET/XXXVIII/203
      contrat de mariage; Blanchard, Jean
    - Contrat de mariage de Michel Nicolas Michaux, peintre du roi, rue Sainte-Avoie avec Marie Prudhomme. Parmi les témoins: Charles Antoine Coypel, peintre ordinaire du roi et du régent, 16 juin 1720; MC/ET/XXXVIII/203
      contrat de mariage; Sainte-Avoie (rue); Coypel, Charles Antoine (1694-1752); Michaux, Michel Nicolas; Prudhomme, Marie; peintre
    - Ticquet (Charles), peintre, rue Jean Robert § don mutuel, 17 juin 1720; MC/ET/XXXVIII/203
      donation; Ticquet, Charles
    - Gastineaux (Armand Claude) maître sculpteur rue d'Arnetal § Mariage du fils de .., 24 juin 1720; MC/ET/XXXVIII/203
      contrat de mariage; Gastineaux, Armand Claude
    - Demaison (Charles) émailleur marchand verrier-faïencier rue du Temple § Mariage de .., 29 juin 1720; MC/ET/XXXVIII/203
      contrat de mariage; Demaison, Charles
    - Deschamps (Robert) maître évantailliste rue Saint Martin § quittance, 30 juillet 1720; MC/ET/XXXVIII/203
      quittance; Deschamps, Robert
  - Minutes. 1720, juillet, juillet 1720; MC/ET/XXXVIII/204
    - Marion (Nicolas), maître peintre, rue des Moineaux § apprentissage, 15 juin 1720; MC/ET/XXXVIII/204
      contrat d'apprentissage; Marion, Nicolas
    - Jolivet (Philippe) maître maçon, entrepreneur de bâtiments rue Saint Denis § fondation, 10 juillet 1720; MC/ET/XXXVIII/204
      Jolivet, Philippe
    - Pigalle (Robert), menuisier, rue Poissonnière § Quittance, 14 juillet 1720; MC/ET/XXXVIII/204
      quittance; Pigalle, Robert
    - Contrat de mise en apprentissage, pour 5 ans, entre Jean Brunot, suisse des pères de l'Oratoire, et Nicolas Marion, maître peintre, au profit de Nicolas Brunot, âgé de 14 ans, fils de Jean, logé par son maître, moyennant 100 livres (approuvé par les gardes)., 15 juillet 1720; MC/ET/XXXVIII/204
      contrat d'apprentissage; Brunot, Jean; Brunot, Nicolas; Marion, Nicolas; peintre
    - Choizeau (Guillaume) marchand tapissier grande rue du fg. Saint Jacques § quittance, 15 juillet 1720; MC/ET/XXXVIII/204
      quittance; Choizeau, Guillaume
    - Souchet (Marin), orfèvre, rue des Arcis § Mariage de .., 21 juillet 1720; MC/ET/XXXVIII/204
      contrat de mariage; Souchet, Marin
    - Cession et remise concernant Nicolas Delaunay, écuyer, secrétaire du roi, maison, couronne de France et de ses finances, directeur de la monnaie et des médailles du roi aux galeries du Louvre., 22 juillet 1720; MC/ET/XXXVIII/204
      cession; Orties-du-Louvre (rue des); Delaunay, Nicolas; administrateur; secrétaire du roi (Ancien Régime)
    - Brebion (Jacques) marchand joaillier grande rue de Charonne § Inventaire après décès de la femme de -, 22 juillet 1720; MC/ET/XXXVIII/204
      inventaire; Brebion, Jacques
    - Mothet (Louis), marchand orfèvre, joaillier, rue du Grand Hurleur § Transaction, 23 juillet 1720; MC/ET/XXXVIII/204
      accord; Mothet, Louis
    - Camus (Nicolas Germain) maître fondeur rue au Maire § Compte et quittance, 25 juillet 1720; MC/ET/XXXVIII/204
      quittance; Camus, Nicolas Germain
    - Quittance de remboursement concernant Nicolas Lefébure, directeur de l'académie des peintres et sculpteurs, rue des Bons Enfants., 26 juillet 1720; MC/ET/XXXVIII/204
      quittance; indemnité; Bons-Enfants (rue des); Lefébure, Nicolas; directeur d'établissement d'enseignement; administrateur
    - Loysel (Nicolas) maître fondeur rue de la Carrosserie § Quittance, 26 juillet 1720; MC/ET/XXXVIII/204
      quittance; Loysel, Nicolas
    - Duval (Joseph) Sculpteur; rue Neuve Saint Denis § transport de rente, 26 juillet 1720; MC/ET/XXXVIII/204
      transport de droits; Duval, Joseph
  - Minutes. 1720, août, août 1720; MC/ET/XXXVIII/205
    - Contrat de mise en apprentissage, pour 5 ans, entre Marie Anne Girard, veuve de Guillaume Travers, bourgeois de Paris, et Antoine Dufaux, maître sculpteur, au profit d'Etienne Travers, âgé de 15 ans, fils de Guillaume, logé et nourri par son maître, sa mère lui fournira le pain, sans deniers déboursés (approuvé par les gardes)., 4 août 1720; MC/ET/XXXVIII/205
      contrat d'apprentissage; Dufaux, Antoine; Girard, Marie Anne; Travers, Etienne; Travers, Guillaume; sculpteur
    - Dufaux (Antoine) maître sculpteur rue Phélippeaux § apprentissage, 4 août 1720; MC/ET/XXXVIII/205
      contrat d'apprentissage; Dufaux, Antoine
    - Seigneur (Jean) maître Sculpteur rue des Gravilliers § Convention, 5 août 1720; MC/ET/XXXVIII/205
      Seigneur, Jean
    - Lespine (Louis) compagnon sculpteur rue Saint-Martin § Convention, 5 août 1720; MC/ET/XXXVIII/205
      Lespine, Louis
    - Contrat de mise en apprentissage, pour 6 ans, entre Bonne Hot, femme délaissée de Claude Malveraux, épicier, et Michel Benart, maître sculpteur, au profit de Simon Malveraux, âgé de 10 ans, fils de Claude, nourri pendant les trois dernières années par son maître, sans deniers déboursés, (approuvé par les gardes)., 9 août 1720; MC/ET/XXXVIII/205
      contrat d'apprentissage; Benart, Michel; Hot, Bonne; Malveraux, Claude; Malveraux, Simon; sculpteur; commerçant
    - Benard (Michel) maître sculpteur à la manufacture royale des Gobelins § apprentissage, 9 août 1720; MC/ET/XXXVIII/205
      contrat d'apprentissage; Benard, Michel
    - Procuration déposée concernant Claude Tavenot, inspecteur des bâtiments du roi, Hôtel des Inspecteurs., 22 août 1720; MC/ET/XXXVIII/205
      procuration; Tavenot, Claude; inspecteur (Ancien Régime)
  - Minutes. 1720, septembre, septembre 1720; MC/ET/XXXVIII/206
    - DELAPORTE (Martin) Maître menuisier Rue Neuve Saint-Laurent § mise en apprentissage chez .., 4 septembre 1720; MC/ET/XXXVIII/206
      contrat d'apprentissage; Delaporte, Martin
    - Menuisier (apprentissage) § Mise en .. de Valangelier (Pierre), âgé de 19 ans, pour 10 ans chez Delaporte (Martin), qui le nourrit, loge, couche., 4 septembre 1720; MC/ET/XXXVIII/206
      contrat d'apprentissage; Valangelier, Pierre; Delaporte, Martin
    - CAVILLIER (Jean) Maître menuisier Rue de la Croix § Testament de la veuve de .., 6 septembre 1720; MC/ET/XXXVIII/206
      testament; Cavillier, Jean
    - Association entre Christophe BRULOT, danseur de cordes, rue de Beauregard, et François André GILLOT, maître cordier crinier, pour la foire Saint-Germain. BRULOT fera ses exercices de cordes, GILLOT jouera des marionnettes et fera les décorations., 7 septembre 1720; MC/ET/XXXVIII/206
      acte de société; Beauregard (rue); Brulot, Christophe; Gillot, François André; danseur
    - Villain (Hilaire), maître orfèvre, rue de l'Arbre Sec § Renonciation .., 7 septembre 1720; MC/ET/XXXVIII/206
      renonciation; Villain, Hilaire
    - GODART (Pierre) Maître maçon faubourg Saint Denis § Marché passé par .., 7 septembre 1720; MC/ET/XXXVIII/206
      marché; Godart, Pierre
    - OTZOU (Denis Dominique) maître Brodeur Rue Neuve du Ponceau § Mariage de .., 8 septembre 1720; MC/ET/XXXVIII/206
      contrat de mariage; Otzou, Denis Dominique
    - OTZOU (Laurent François) Maître brodeur rue Neuve Saint-Sauveur § Mariage du fils de .., 8 septembre 1720; MC/ET/XXXVIII/206
      contrat de mariage; Otzou, Laurent François
    - Mariage entre Léon MÉTAYER, maître à danser, rue des Vertus, fils de Jean MÉTAYER, maître à danser, aussi rue des Vertus et de Marie BELIN, et Françoise HINCELIN, fille de Claude, émailleur, maître verrier faïencier., 15 septembre 1720; MC/ET/XXXVIII/206
      contrat de mariage; Vertus (rue des); Metayer, Léon; Métayer, Jean; Belin, Marie; Hincelin, François; Hincelin, Claude; danseur; enseignant; décorateur; maître verrier
    - ROUSSEL (Jerome) Maçon paroisse Saint-Laurent § Mariage de la fille de .., 16 septembre 1720; MC/ET/XXXVIII/206
      contrat de mariage; Roussel, Jérôme
    - BEFARD (Pierre) Maçon Rue Traversière § Inventaire après décès de .., 19 septembre 1720; MC/ET/XXXVIII/206
      inventaire; Befard, Pierre
    - Favier (Jean), menuisier, rue Traversine § Inventaire après décès .., 19 septembre 1720; MC/ET/XXXVIII/206
      inventaire après décès; Favier, Jean
    - SAGERET (Louis), Peintre, Enclos du Temple § Mariage de .., 22 septembre 1720; MC/ET/XXXVIII/206
      contrat de mariage; Sageret, Louis
    - DURIEU (Denis) Maître brodeur Rue Montorgueil § Constitution .., 25 septembre 1720; MC/ET/XXXVIII/206
      Durieu, Denis
    - Bail à Benoît Quentin, maître de danse, rue Saint-Martin., 26 septembre 1720; MC/ET/XXXVIII/206
      bail; Saint-Martin (rue); Quentin, Benoît; enseignant; danseur
    - LEJEUNE (Alexandre) lapidaire faubourg Saint-Laurent § Mariage de .., 29 septembre 1720; MC/ET/XXXVIII/206
      contrat de mariage; Lejeune, Alexandre
    - LEJEUNE (Marcel) tapissier; faubourg Saint-Marcel § Mariage du fils de .., 29 septembre 1720; MC/ET/XXXVIII/206
      contrat de mariage; Lejeune, Marcel
    - LUCAS (Pierre) Maître fondeur en Terre et sable; Cour de Lamoignon § Subdivision .., 29 septembre 1720; MC/ET/XXXVIII/206
      Lucas, Pierre
    - DEBREL (Antoine) maître fondeur Enclos du Palais § Subdivision .. Déclaration 2 actes même date, 29 septembre 1720; MC/ET/XXXVIII/206
      déclaration; Debrel, Antoine
    - Rivet (Jacques), menuisier ordinaire de bâtiments du roi, faubourg Saint-Denis § Quittance .., 30 septembre 1720; MC/ET/XXXVIII/206
      quittance; Rivet, Jacques
  - Minutes. 1720, octobre, octobre 1720; MC/ET/XXXVIII/207
    - Bail. Jean Metayer. Maître à danser. Rue des Vertus., 2 octobre 1720; MC/ET/XXXVIII/207
      bail; Vertus (rue des); Metayer, Jean; enseignant; danseur
    - Besnier (Nicolas), orfèvre du roi, quartier du Louvre § Bail., 4 octobre 1720; MC/ET/XXXVIII/207
      bail; Besnier, Nicolas
    - Louvet (Albert), maître menuisier, rue du Temple § Quittance .., 5 octobre 1720; MC/ET/XXXVIII/207
      quittance; Louvet, Albert
    - DRAPIER (Charles) Maître évantailliste Rue d'Orleans § Mariage .., 6 octobre 1720; MC/ET/XXXVIII/207
      contrat de mariage; Drapier, Charles
    - SARGENT (Pierre Augustin) Maître potier d'étain faubourg Saint-Martin § Mariage de .., 6 octobre 1720; MC/ET/XXXVIII/207
      contrat de mariage; Sargent, Pierre Augustin
    - BRUANT (Jean) Maître menuisier Rue Charlot § Mariage de .., 6 octobre 1720; MC/ET/XXXVIII/207
      contrat de mariage; Bruant, Jean
    - Besnier (Nicolas), orfèvre ordinaire du roi, Galeries du Louvre § Bail., 7 octobre 1720; MC/ET/XXXVIII/207
    - DUPILLE (Louis) Evantailliste § Transport de droits .., 9 octobre 1720; MC/ET/XXXVIII/207
      transport de droits; Dupille, Louis
    - CANOT (Sebastien) Maître doreur Rue Saint-Denis .. § quittance .., 12 octobre 1720; MC/ET/XXXVIII/207
      quittance; Canot, Sebastien
    - LEFEVRE (Julien) Maître fondeur Rue des Gravilliers § Quittance .., 13 octobre 1720; MC/ET/XXXVIII/207
      quittance; Lefevre, Julien
    - COIFFIER (Jacques) Maître évantailliste Paroisse Saint-Leu Saint-Gilles § Constitution .., 15 octobre 1720; MC/ET/XXXVIII/207
      constitution de rente; Coiffier, Jacques
    - Leblond (Paul), marchand orfèvre, rue Saint-Louis § Obligation .., 15 octobre 1720; MC/ET/XXXVIII/207
      obligation; Leblond, Paul
    - Bail concernant Pierre Hecquan, architecte juré, entrepreneur de bâtiments, rue neuve Saint-Laurent., 18 octobre 1720; MC/ET/XXXVIII/207
      bail; Neuve-Saint-Laurent (rue); Hecquan, Pierre; architecte; chef d'entreprise
    - LEMAZURIER (Guillaume) maître Serrurier Rue du Temple § Quittance .., 18 octobre 1720; MC/ET/XXXVIII/207
      quittance; Lemazurier, Guillaume
    - LUCAS (Pierre) Maître fondeur; Rue de la Tannerie § Mainlevée .., 18 octobre 1720; MC/ET/XXXVIII/207
    - Quittance concernant Nicolas Liévain, architecte, bourgeois de Paris, rue Michel-Lecomte., 18 octobre 1720; MC/ET/XXXVIII/207
      quittance; Michel-Le-Comte (rue); Liévain, Nicolas (16..-17..); architecte
    - Renonciation concernant Philippe Perrin, architecte, rue des Arcis., 18 octobre 1720; MC/ET/XXXVIII/207
      renonciation; Arcis (rue des); Perrin, Philippe; architecte
    - SAINT (Etienne) Maçon entrepreneur de bâtiments faubourg Saint-Victor § Société, 20 octobre 1720; MC/ET/XXXVIII/207
      Saint, Etienne
    - CORSU (René) Maître maçon; entrepreneur de bâtiments § Société .., 20 octobre 1720; MC/ET/XXXVIII/207
      Corsu, René
    - GAREAU (Guillaume) Maître menuisier Rue de Clery § Mariage de .., 24 octobre 1720; MC/ET/XXXVIII/207
      contrat de mariage; Gareau, Guillaume
    - Dubois (Pierre), orfèvre, rue Neuve Saint-Martin § Mariage de la belle fille de .., 24 octobre 1720; MC/ET/XXXVIII/207
      contrat de mariage; Dubois, Pierre
    - Tilliard (Pierre), maître menuisier, rue de la Lune § Mariage de la fille de .., 24 octobre 1720; MC/ET/XXXVIII/207
      contrat de mariage; Tilliard, Pierre
    - GÉRARD (Barthélemy) Maître doreur Rue Guérin Boisseau § quittance., 26 octobre 1720; MC/ET/XXXVIII/207
      quittance; Gérard, Barthélémy
    - POUSSIN (Jean François) maître Fondeur Rue Neuve Saint-Martin § Bail., 27 octobre 1720; MC/ET/XXXVIII/207
      bail; Poussin, Jean François
    - LEFEVRE (Julien) Maître fondeur en terre et sable Rue des Gravilliers § Obligation .., 28 octobre 1720; MC/ET/XXXVIII/207
      obligation; Lefevre, Julien
    - PATON (Paul) Maître potier d'étain Rue Bourg Labbé § Bail .., 28 octobre 1720; MC/ET/XXXVIII/207
      bail; Paton, Paul
    - DESJARDINS (Guillaume) menuisier Rue Neuve Saint-Laurent § Testament de .., 28 octobre 1720; MC/ET/XXXVIII/207
      testament; Desjardins, Guillaume
    - CLEMENT (François) Maître menuisier; Rue de Boucherat § Bail .., 29 octobre 1720; MC/ET/XXXVIII/207
      bail; Clément, François
    - DESJARDIN (André) Maçon Rue Transnonain § Quittance de Remboursement .., 29 octobre 1720; MC/ET/XXXVIII/207
      quittance; Desjardin, André
  - Minutes. 1720, novembre - 1720, décembre, novembre 1720 - décembre 1720; MC/ET/XXXVIII/208
    - Renonciation concernant Claude Mollet, architecte des bâtiments et jardins du roi, Vieux-Louvre., 23 octobre 1720; MC/ET/XXXVIII/208
      renonciation; Louvre (palais du); Mollet, Claude; architecte
    - LANIÉ (François) Maître menuisier Rue Philippeau § Bail .., 6 novembre 1720; MC/ET/XXXVIII/208
      bail; Lanié, François
    - TURMINY (Michel) Ebéniste Rue au Maire § Mariage, 10 novembre 1720; MC/ET/XXXVIII/208
      contrat de mariage; Turminy, Michel
    - LE CHANTRE (Gilbert), Maître peintre, Rue du Temple. § Quittance .., 12 novembre 1720; MC/ET/XXXVIII/208
      quittance; Le Chantre, Gilbert
    - BURGON (Pierre) Maître menuisier Rue Saint-Denis § Bail .., 18 novembre 1720; MC/ET/XXXVIII/208
      bail; Burgon, Pierre
    - Quittance concernant Philippe Jolivet, maître maçon entrepreneur de bâtiments, rue Saint-Denis., 19 novembre 1720; MC/ET/XXXVIII/208
      quittance; Saint-Denis (rue); Jolivet, Philippe; chef d'entreprise; maçon
    - BELLON (Thomas) Maître fondeur en terre et sable; Rue Guérin Boisseau § Mise en apprentissage chez .., 20 novembre 1720; MC/ET/XXXVIII/208
      contrat d'apprentissage; Bellon, Thomas
    - EVANTAILLISTE (mise en apprentissage) § .. de CHASTELAM (Martin) âgé de 14 ans pdt 4 ans chez GAUDIÉ (Jean) s.d.d., 23 novembre 1720; MC/ET/XXXVIII/208
    - GAUDIÉ (Jean) Maître évantailliste Rue Saint Denis § mise en apprentissage de .., 23 novembre 1720; MC/ET/XXXVIII/208
      contrat d'apprentissage; Gaudié, Jean
    - Bisson (Jacques), maître peintre, rue des Gravilliers § Bail .., 24 novembre 1720; MC/ET/XXXVIII/208
      bail; Bisson, Jacques
    - JOSSE (Pierre) Marchand évantailliste Rue Bourg Labbé § Quittance., 27 novembre 1720; MC/ET/XXXVIII/208
    - FRESSIGNAUD (Jean Baptiste) Maçon grde rue du faubourg Saint-Jacques § Transaction .., 30 novembre 1720; MC/ET/XXXVIII/208
      accord; Fressignaud, Jean Baptiste
    - Obligation concernant Pierre Hecquan, architecte, bourgeois de Paris, entrepreneur de bâtiments, rue neuve Saint-Laurent., 2 décembre 1720; MC/ET/XXXVIII/208
      obligation; Neuve-Saint-Laurent (rue); Hecquan, Pierre; architecte; chef d'entreprise
    - FLAMANT (Claude) Maître menuisier Rue Pastourelle § Obligation et délégation .., 2 décembre 1720; MC/ET/XXXVIII/208
      obligation; Flamant, Claude
    - MALVAULT (Germain) Maître doreur Rue Jean Robert § Mariage de la fille de .., 2 décembre 1720; MC/ET/XXXVIII/208
      contrat de mariage; Malvault, Germain
    - Mise en apprentissage de Jacques Tracé, âgé de 10 ans, chez Jean-Marie Busselin, maître peintre, pour 5 ans., 5 décembre 1720; MC/ET/XXXVIII/208
      contrat d'apprentissage; Busselin, Jean Marie; Tracé, Jacques; peintre
    - LARCHER (Pierre), Maître peintre, Rue Guérin Boisseau § Bail, 5 décembre 1720; MC/ET/XXXVIII/208
      bail; Larcher, Pierre
    - Busselin (Jean Marie), maître peintre, porte Saint-Martin § Mise en apprentissage chez .., 5 décembre 1720; MC/ET/XXXVIII/208
      contrat d'apprentissage; Busselin, Jean Marie
    - Inventaire après décès d'Alexandre Rivet, architecte du roi, rue de Bourbon., 5 décembre 1720; MC/ET/XXXVIII/208
      inventaire après décès; Bourbon (rue de); Rivet, Alexandre; architecte
    - BOUCHEL (Jacques Joseph) Maître menuisier Petite Plaine - paroisse Saint-Sauveur § Bail .., 12 décembre 1720; MC/ET/XXXVIII/208
      bail; Bouchel, Jacques Joseph
    - HENNON (François) Doreur sur tous métaux Rue de la Mortellerie § Renonciation .., 21 décembre 1720; MC/ET/XXXVIII/208
      Hennon, François
    - Mise en apprentissage, pour 5 ans, de Nicolas Lalbin, âgé de 15 ans, avec Nicolas Saussay, maître sculpteur., 23 décembre 1720; MC/ET/XXXVIII/208
      contrat d'apprentissage; Lalbin, Nicolas; Saussay, Nicolas; sculpteur
    - MANJOT (Pierre Nicolas) Maître Serrurier Rue Frépillon § Inventaire après décès de la femme de .., 23 décembre 1720; MC/ET/XXXVIII/208
      inventaire; Manjot, Pierre Nicolas
    - Désistement et quittance. Julien Chavate. Maître à danser. Rue du Temple., 30 décembre 1720; MC/ET/XXXVIII/208
      quittance; renonciation; Temple (rue du); Chavate, Julien; enseignant; danseur
  - Minutes. 1721, janvier, janvier 1721; MC/ET/XXXVIII/209
    - Duchaisne (Charles), maître peintre, adjoint à l'académie de Saint-Luc, rue des Bons Enfants § Apprentissages, 29 janvier 1720; MC/ET/XXXVIII/209
      contrat d'apprentissage; Duchaisne, Charles
    - Léger (François) maître maçon fg. du Temple rue allant à la Courtille § bail, 5 janvier 1721; MC/ET/XXXVIII/209
      bail; Léger, François
    - Genisseau (Charles) maître sculpteur rue au Maire § Mariage de .., 18 janvier 1721; MC/ET/XXXVIII/209
      contrat de mariage; Genisseau, Charles
    - Guedois (Armand) maître sculpteur rue de Bourbon § dépôt, 22 janvier 1721; MC/ET/XXXVIII/209
      Guedois, Armand